臺灣新北地方法院刑事判決
110年度審易字第2209號
公  訴  人  臺灣新北地方檢察署檢察官
被      告  王永正


            李宏維



上列被告等因竊盜案件，經檢察官提起公訴（110年度調少連偵
緝字第1號、第2號），被告等於準備程序中就被訴事實均為有罪
之陳述，經本院裁定改以簡式審判程序審理，判決如下：
    主  文
甲○○犯結夥三人以上攜帶兇器竊盜罪，處有期徒刑柒月。又共
同犯攜帶兇器竊盜罪，處有期徒刑陸月，如易科罰金，以新臺幣
壹仟元折算壹日。
丙○○犯結夥三人以上攜帶兇器竊盜罪，處有期徒刑陸月，如易
科罰金，以新臺幣壹仟元折算壹日。又共同犯攜帶兇器竊盜罪，
處有期徒刑陸月，如易科罰金，以新臺幣壹仟元折算壹日。應執
行有期徒刑拾月，如易科罰金，以新臺幣壹仟元折算壹日。
    事實及理由
一、甲○○與丙○○係舅侄，共同意圖為自己不法之所有，基於竊盜
    之犯意聯絡，分別為下列行為：
　㈠於民國109年8月26日，丙○○經少年友人張○事（92年6月生，
    真實姓名年籍詳卷，另由本院少年法庭審理）告知乙○○使用
    之車牌號碼000-000號普通重型機車，停放在新北市蘆洲區
    微風5區停車場無人看管。丙○○、甲○○及張○事遂於109年8月
    27日某時，共同持客觀上可供兇器使用之氣動板手、套筒板
    手及十字起子，竊取上開機車之車牌1組、方向燈1組、日行
    燈1組、LED大燈1顆、廢油管1組、機車喇叭1顆、反應爐1組
    、整流器1個、原廠電腦1台、測柱1只、車廂卡座1組、引擎
    噴油嘴1顆、儀表板1組、後照鏡1組及飛旋踏板1組，得手後
    旋離去。
　㈡於109年8月31日4時30分許，甲○○與丙○○在新北市三重區環河
    北路2段與仁義街101巷口，見戊○○所有之車牌號碼000-000
    號普通重型機車停放在該處，且無人看管，竟共同持客觀上
    可供兇器使用之板手、T桿及十字起子，竊取上開機車之車
    牌1組、傳動軸蓋1只、車尾燈1組、液晶儀表板1組及引擎噴
    油嘴1只，得手後旋離去。　
二、證據： 
  ㈠被告甲○○於警詢、偵查、本院準備程序及審理時之自白。
  ㈡被告丙○○於本院準備程序及審理時之自白。
　㈢另案少年張○事於警詢中之陳述。
  ㈣告訴人乙○○、戊○○於警詢及偵查中之指證。
  ㈤新北市政府警察局三重分局搜索扣押筆錄、扣押物品目錄表
    、贓物認領保管單及監視錄影翻拍照片。
　㈥LINE通訊軟體對話紀錄。
三、論罪科刑： 　　
  ㈠按刑法第321條第1項第3款所謂兇器，其種類並無限制，凡客
    觀上足以對人之生命、身體、安全構成威脅，具有危險性之
    兇器均屬之，且祇須行竊時攜帶此種具有危險性之兇器為已
    足，並不以攜帶之初有行兇之意圖為必要（最高法院79年台
    上字第5253號判例意旨參照）。經查，被告甲○○與丙○○就事
    實一㈠㈡犯行分別持用之氣動板手、套筒板手、十字起子、板
    手及T桿，得以拆卸上開2輛機車之零件，質地顯甚為堅硬，
    如持以攻擊，客觀上足以危害他人生命、身體之安全而具有
    危險性，揆諸前揭說明，均屬兇器無疑。
　㈡按刑法第321條第1項第4款所稱結夥三人，係以結夥犯全體俱
    有責任能力為構成要件，若其中一人缺乏責任能力，則雖有
    加入實施之行為，仍不能算入結夥三人之內，最高法院37年
    上字第2454號判例要旨參照；然倘共犯中有「限制責任能力
    人」加入實施之行為，仍應算入結夥三人之內，最高法院95
    年度台上字第2770號判決意旨參照。經查，張○事為事實一㈠
    竊盜犯行時，為14歲以上未滿18歲之限制責任能力人，彼此
    間既在合同意思範圍內各分擔犯罪行為之一部，為共同正犯
    ，符合刑法第321條第1項第4款所定「結夥三人以上」之加
    重要件。
  ㈢核被告甲○○、丙○○就事實一㈠所為，均係犯刑法第321條第1項
    第3款、第4款之結夥三人以上攜帶兇器竊盜罪；就事實一㈡
    所為，均係犯刑法第321條第1項第3款之攜帶兇器竊盜罪。
    被告2人就事實一㈠與少年張○事有犯意聯絡及行為分擔，均
    為共同正犯。又被告甲○○於事實一㈠行為時為成年人，其與
    張○事共同犯罪，屬成年人與少年共同犯罪，應依兒童及少
    年福利與權益保障法第112條第1項規定加重其刑。又被告2
    人就上開2罪間，犯意各別，行為互殊，應分論併罰。再公
    訴意旨就事實一㈠雖漏未論及被告2人此部分竊盜犯行，另有
    結夥三人以上之加重竊盜態樣，然起訴書犯罪事實欄業已記
    載被告2人與張○事一同竊取財物，是以所犯法條欄雖漏未論
    及被告2人另涉犯刑法第321條第1項第4款結夥三人以上之加
    重要件，惟基本社會事實同一，僅屬加重條件之增加，自無
    須變更起訴法條。
  ㈣爰審酌被告2人均正值青壯年，不思以正當管道獲取所需，竟
    為本案加重竊盜犯行，顯然欠缺尊重他人財產權之觀念，
    惟犯後均已坦承犯行，態度尚可，兼衡個人戶籍資料查詢結
    果註記被告丙○○為高職畢業、被告甲○○為大學肄業之教
    育程度，被告2人於警詢中均自陳小康之家庭經濟狀況、素
    行、犯罪之動機、目的、手段、所竊取之財物價值、迄未與
    告訴人乙○○、戊○○達成和解或賠償損害等一切情狀，分別量
    處如主文所示之刑，並就得易科罰金部分諭知易科罰金之折
    算標準，就被告丙○○部分定應執行刑及諭知易科罰金之折算
    標準。
四、沒收：
  ㈠按犯罪所得，屬於犯罪行為人者，沒收之。前2項之沒收，於
    全部或一部不能沒收或不宜執行沒收時，追徵其價額。犯
    罪所得已實際合法發還被害人者，不予宣告沒收或追徵。刑
    法第38條之1第1項前段、第3項、第5項分別定有明文。 
　㈡被告2人就事實一㈠竊得車牌號碼000-000號普通重型機車之車
    牌1組、方向燈1組、日行燈1組、LED大燈1顆、廢油管1組、
    機車喇叭1顆、反應爐1組、整流器1個、原廠電腦1台、測柱
    1只、車廂卡座1組、引擎噴油嘴1顆、儀表板1組、後照鏡1
    組及飛旋踏板1組，及就事實一㈡竊得車牌號碼000-000號普
    通重型機車之車牌1組、傳動軸蓋1只、車尾燈1組、液晶儀
    表板1組及引擎噴油嘴1只，均於尋回後發還各該告訴人，此
    有卷附之贓物認領保管單附卷可查，依刑法第38條之1第5項
    之規定，爰不予宣告沒收或追徵其價額。
　㈢至被告2人就事實一㈠所用之氣動板手、套筒板手及十字起子
    ，就事實一㈡所用之板手、T桿及十字起子均未扣案，無證據
    證明現仍存在，衡量該等犯罪工具甚易取得，價值不高，亦
    非違禁物，顯欠缺刑法上重要性，為免將來執行困難，故不
    於本案宣告沒收，附此敘明。
據上論斷，應依刑事訴訟法第273條之1第1項、第299條第1項前
段，判決如主文。
本案經檢察官丁○○偵查起訴，由檢察官宋有容到庭執行職務。
中    華    民    國   111    年    2     月    11    日
                  刑事第二十三庭  法  官  龔書安
上列正本證明與原本無異。
如不服本判決，應於判決送達後20日內敘明上訴理由，向本院提
出上訴狀（應附繕本），上訴於臺灣高等法院。其未敘述上訴理
由者，應於上訴期間屆滿後20日內向本院補提理由書「切勿逕送
上級法院」。 
                                  書記官  石秉弘
中　　華　　民　　國　　111 　年　　2 　　月　　14　　日
附錄本案論罪科刑法條全文：
中華民國刑法第321條
犯前條第1項、第2項之罪而有下列情形之一者，處6月以上5年以
下有期徒刑，得併科50萬元以下罰金：
一、侵入住宅或有人居住之建築物、船艦或隱匿其內而犯之。
二、毀越門窗、牆垣或其他安全設備而犯之。
三、攜帶兇器而犯之。
四、結夥三人以上而犯之。
五、乘火災、水災或其他災害之際而犯之。
六、在車站、港埠、航空站或其他供水、陸、空公眾運輸之舟、
    車、航空機內而犯之。前項之未遂犯罰之。　
　　　
兒童及少年福利與權益保障法第112條
成年人教唆、幫助或利用兒童及少年犯罪或與之共同實施犯罪或
故意對其犯罪者，加重其刑至二分之一。但各該罪就被害人係兒
童及少年已定有特別處罰規定者，從其規定。
對於兒童及少年犯罪者，主管機關得獨立告訴。